臺灣臺中地方法院刑事裁定
111年度聲字第1308號
聲  請  人  臺灣臺中地方檢察署檢察官
受  刑  人  陳金程


上列聲請人因受刑人數罪併罰有二裁判以上，聲請定其應執行之
刑（111年度執聲字第967號），本院裁定如下：
    主    文
陳金程犯如附表所示各罪所處之刑，應執行有期徒刑陸月，如易
科罰金，以新臺幣壹仟元折算壹日。
    理    由
一、聲請意旨略以：受刑人陳金程犯數罪，先後經判決確定如附
    表，爰依刑事訴訟法第477條第1項、刑法第53條及第51條第
    5款規定，併請依刑法第41條第1項、第8項，諭知易科罰金
    之折算標準等語。
二、按裁判確定前犯數罪者，併合處罰之。數罪併罰，有二裁判
    以上，分別宣告多數有期徒刑者，於各刑中之最長期以上，
    各刑合併之刑期以下，定其刑期，但不得逾30年，刑法第50
    條、第53條、第51條第5款分別定有明文。又犯最重本刑為5
    年以下有期徒刑以下之刑之罪，而受6月以下有期徒刑或拘
    役之宣告者，得以新臺幣1千元、2千元或3千元折算1日，易
    科罰金，同法第41條第1項前段亦有明文。次按定應執行之
    刑，應由犯罪事實最後判決之法院檢察官聲請該法院依法裁
    定之，不能因犯罪之一部分所科之刑業經執行完畢，而認檢
    察官之聲請為不合法，予以駁回。至已執行部分，檢察官於
    指揮執行時應如何處理係另一問題，與定應執行刑之裁定無
    涉（最高法院88年度台抗字第325號裁判意旨參照）。
三、查受刑人陳金程前於民國110年2月6日因公共危險案件，經
    本院以110年度沙交簡字第253號判決判處有期徒刑2月，如
    易科罰金，以新臺幣1仟元折算1日確定（如附表編號1所示
    ）；另於108年3月19日犯偽造文書罪，經本院以110年度沙
    簡字第364號判決判處有期徒刑3月，如易科罰金，以新臺幣
    1仟元折算1日，上訴後，經本院以110年度簡上字第405號判
    決撤銷原判決，判處有期徒刑5月，如易科罰金，以新臺幣1
    仟元折算1日確定（如附表編號2所示）等情，有上開判決書
    、臺灣高等法院被告前案紀錄表各1份在卷可稽。茲檢察官
    聲請定其應執行之刑，經核與法律規定相符，應予准許。
四、次按數罪併罰之定應執行之刑，係出於刑罰經濟與責罰相當
    之考量，並非予以犯罪行為人或受刑人不當之利益，為一種
    特別的量刑過程，相較於刑法第57條所定科刑時應審酌之事
    項係對一般犯罪行為之裁量，定應執行刑之宣告，乃對犯罪
    行為人本身及所犯各罪之總檢視，除應考量行為人所犯數罪
    反應出之人格特性，並應權衡審酌行為人之責任與整體刑法
    目的，包含各別刑罰規範之目的、輕重罪間體系之平衡、整
    體犯罪非難評價、各行為彼此間之偶發性、與被告前科之關
    聯性、各行為所侵害法益之專屬性或同一性、數罪對法益侵
    害之加重效應、罪數所反映之被告人格特性與犯罪傾向、社
    會對特定犯罪例如一再殺人或販毒行為處罰之期待等因素，
    在量刑權之法律拘束性原則下，依刑法第51條第5款之規定
    ，採限制加重原則，以宣告各刑中之最長期為下限，各刑合
    併之刑期為上限，但最長不得逾30年，資為量刑自由裁量權
    之外部界限，並應受法秩序理念規範之比例原則、平等原則
    、責罰相當原則、重複評價禁止原則等自由裁量權之內部抽
    象價值要求界限之支配，使以輕重得宜，罰當其責，俾符合
    法律授與裁量權之目的，以區別數罪併罰與單純數罪之不同
    ，兼顧刑罰衡平原則（最高法院96年度台上字第7583號、10
    0年度台上字第21號判決意旨參照）。再者，法院於酌定執
    行刑時，不得違反刑法第51條之規定，並應體察法律規範之
    目的，謹守法律內部性界限，以達刑罰經濟及恤刑之目的。
    法院依刑法第51條第5款定執行刑者，宜注意刑罰邊際效應
    隨刑期而遞減及行為人所生痛苦程度隨刑期而遞增之情形，
    並考量行為人復歸社會之可能性，妥適定執行刑。執行刑之
    酌定，並宜綜合考量行為人之人格及各罪間之關係；審酌各
    罪間之關係時，宜綜合考量數罪侵害法益之異同、對侵害法
    益之加重效應及時間、空間之密接程度，各罪間之獨立程度
    較高者，法院宜酌定較高之執行刑，但仍宜注意維持輕重罪
    間刑罰體系之平衡。
五、本院審酌受刑人所犯如附表所示之罪，分屬不同類型且各自
    獨立之犯罪，侵害法益並不相同，暨考量各該犯罪合併後之
    不法內涵、罪責原則及合併刑罰所生效果等情狀，並斟酌本
    件對全體犯罪應予之整體非難評價程度，暨前述各罪定應執
    行刑之外部界限（各宣告刑中刑期最長之有期徒刑5月以上
    ，各刑合併之刑期即有期徒刑7月以下），復參酌受刑人對
    本件定應執行刑之表示「沒有意見」等情，有本院公務電話
    記錄表在卷可憑（見本院卷第19頁），爰依法定其應執行之
    刑，並諭知易科罰金之折算標準。至如附表編號1所示之案
    件雖已執行完畢，有前揭被告前案紀錄表1份在卷可查，惟
    揆諸前揭裁判意旨，此乃檢察官於指揮執行時應予扣除已執
    行刑期之問題，與得否再裁定定其應執行之刑無涉，附此敘
    明。
六、爰依刑事訴訟法第477條第1項，刑法第53條、第51條第5款
    、第41條第1項前段，裁定如主文。
中　　華　　民　　國　 111　　年　　 5　　月　　23　　日
　　　　　　　　　刑事第八庭    法　官　江文玉
以上正本證明與原本無異。
如不服本裁定，應於送達後5日內，向本院提出抗告狀。
　　　　　　　　　　　　　　　 書記官　黃珮華
中　　華　　民　　國　 111　　年　　 5　　月　　23　　日
附表：受刑人定應執行刑案件一覽表
 編          號           1          2  罪          名  不能安全駕駛致交通危險罪 偽造文書罪  宣    告    刑  有期徒刑2月，如易科罰金，以新臺幣1仟元折算1日。 有期徒刑5月，如易科罰金，以新臺幣1仟元折算1日。  犯  罪  日  期  110年2月6日 108年3月19日  偵查(自訴)機關年  度  案  號  臺灣臺中地方檢察署110年度速偵字第913 號 臺灣臺中地方檢察署110年度偵字第16573號 最  後事實審 法    院   臺灣臺中地方法院 　 臺灣臺中地方法院  案    號 110年度沙交簡字第253號 110年度簡上字第405號  判決日期     110年4月26日      111年3月11日 確  定判  決 法    院    臺灣臺中地方法院 　 臺灣臺中地方法院  案    號 110年度沙交簡字第253號 110 年度簡上字第405號  判    決確定日期 110年6月1日 111年3月11日  是否得易科罰金或易服社會勞動     得聲請易科罰金、    得聲請社會勞動     得聲請易科罰金、     得聲請社會勞動 備            註  臺中地檢署110 年度執字第7507號（已執畢） 臺中地檢署111 年度執字第4440號